# 请教陈版：关于股权激励持股平台员工离职后转让份额是否涉及二次股权激励

提问人：totem89 时间：2021-08-16 21:36:00
请教陈版，某公司 2016 年实施股权激励，控股股东以较低价格将股权转让至员工持股平台，合伙协议中约定员工离职后需将合伙企业份额按照原价+利息转让至GP或GP指定人员， 16 年对该笔股权激励是按照一次性确认股权激励费用方式确认的。 17 年至 20 年，陆续有原合伙人离职，离职后份额均转让至实控人（亦担任高管，上次股权激励亦作为被激励人员），由于 16 年至 20 年，公司估值以发生较大变化，该转让是否涉及重新股权激励，按照目前估值再次确认股权激励费用？另外，有少量员工离职后转让至其他普通员工，该部分是否需单独确认股权激励费用？若不存在估值变化的情况下，是否需按照原本价差再次确认股权激励费用？
多谢陈版及大家，不吝赐教！

回答人：chenyiwei
可参考：《中审众环研究 2020 》之“问题1-4-41（实施股份支付收回授予的股权后重新授予其他员工是否存在费用重复确认问题）”。
如果离职员工将原激励股份转让给实控人，而受让时实控人无将其进行二次授予的计划，则针对实控人低价获得股份应作股份支付处理；如果在实控人和该公司的安排下，离职员工直接将激励股份转让给新确定的后续激励对象，则对于后续激励对象而言需确认股份支付费用。